【裁判字號】    97,上訴,622
【裁判日期】    970520
【裁判案由】    毒品危害防制條例
【裁判全文】
台灣高等法院刑事判決                 97年度上訴字第622號
上  訴  人
即  被  告  乙○○
選任辯護人  林誌誠律師
            翁方彬律師
上列上訴人因違反藥事法案件，不服台灣板橋地方法院九十六年
度訴字第二六四０號，中華民國九十六年十一月三十日第一審判
決（起訴案號：台灣板橋地方法院檢察署九十五年度偵字第二五
八五三號），提起上訴，本院判決如下：
    主  文
上訴駁回。
    事實及理由
一、本案經本院審理結果，認原判決以上訴人即被告乙○○犯藥
    事法第八十三條第一項寄藏禁藥罪，乃變更起訴法條（原起
    訴法條為毒品危害防制條例第四條第二項運輸第二級毒品罪
    ），酌情量處被告有期徒刑三年六月，並將扣案之甲基安非
    他命三十五包（驗餘毛重一千二百八十二點一三公克）併予
    宣告沒收銷燬。核其認事用法及量刑均無不當，應予維持，
    並引用原判決（如附件）記載之事實、證據及理由。
二、被告上訴意旨略以：其雖受李坤霖之託，代為保管裝有扣案
    毒品之包裝袋，但該毒品經層層包裝，被告當時並不知為毒
    品，此亦經李坤霖於原審證實。又被告於海巡人員盤查之際
    ，並無將車開走意圖逃離之情事，甲○○（原判決誤繕為吳
    伯諺）之證詞不實云云。
三、惟查：
  (一)被告有原判決事實一所載受李坤霖之託，為彼寄藏扣案之甲
    基安非他命三十五包等犯行，已據原判決說明認定之依據及
    判斷之理由。其中並援引被告於偵查中所自承其知道包裝內
    的是安非他命等詞（見原判決第三頁第二一行）；至於證人
    李坤霖於原審經詰問時，雖證稱彼當時未告知被告包裝袋內
    為何物，被告亦未探詢等語（見原審卷第八六頁），縱屬真
    實，亦非當然可憑以論斷被告不知所受寄藏之物品種類。
  (二)查扣案毒品係置在一黃色塑膠袋內，再放入一橘色提袋內，
    而該黃色塑膠袋高三十六公分、寬三十四公分許，雖為不透
    明材質，但可略見內容物；另橘色提袋為帆布製，寬四十三
    公分、高三十二公分、底寬十三公分，上面有拉鍊等情，業
    經本院勘驗屬實，有本院九十七年四月二日之準備程序筆錄
    及攝得之照片四張附卷可參。但查上開包裝袋內僅置有扣案
    毒品一節，為被告所不爭，而被告雖否認知悉袋內為毒品，
    惟經本院質以其認為袋內究為何物時，卻支吾其詞，僅空言
    泛稱其未打開看云云。然衡諸一般社會大眾認知之經驗法則
    ，倘受人之託保管藏放物品，必會知悉受託物品種類，否則
    日後如何返還？豈有在毫無所悉之情形，受託保管藏放一袋
    重達一公斤餘之物品，被告之辯詞顯與常理有違。
  (三)再本院依被告之聲請傳喚證人甲○○到庭，經被告之選任辯
    護人、檢察官行交互詰問時，甲○○已證稱：查獲當時，彼
    與同事（均為海巡人員）有四、五部車跟監被告所搭乘之汽
    車。被告坐在汽車後座，由蔡家宏開車，彼見到有一人搭乘
    計程車到頂好商店附近下車，拿一袋東西至被告搭乘之汽車
    ，該袋物品之外包裝顏色與扣案之袋子顏色相類似。不到五
    分鐘，該計程車即與被告所搭乘之汽車各自開走。彼與同事
    立即跟監被告所搭乘之汽車，因未及時跟上，彼等即各自分
    頭找，約隔半小時，彼接獲無線電通報找到被告所搭乘之汽
    車，四、五部車便匯集到離上開商店約三百公尺處之被告所
    搭乘之汽車停放處盤查。當時海巡人員雖均著便服，然彼等
    皆吊掛有服務證，並曾出示服務證，且有十幾個人圍住被告
    搭乘之汽車，當時該車有移動要躲避查緝之情形，遂遭海巡
    人員開槍制止等情。衡諸甲○○證述之情節，被告受寄藏之
    物品若無不法，何須在大馬路上，由寄託者李坤霖搭計程車
    前來託放坐在另一輛汽車內之被告？且不到五分鐘，兩車即
    各自駛離？足見被告受託藏放之際已知受託物品種類，始符
    事實。
四、從而，被告上訴意旨所指各節，均非可採。被告執以指摘原
    判決不當云云，為無理由，其上訴應予駁回。
五、被告經合法傳喚，無正當理由未於最後審理期日到庭，爰不
    待其陳述，逕行判決。
據上論斷，應依刑事訴訟法第三百六十八條、第三百七十三條、
第三百七十一條，判決如主文。
本案經檢察官游明仁到庭執行職務。
中    華    民    國    97    年    5     月    20    日
                  刑事第二十庭審判長法  官  楊貴雄
                                    法  官  鄧振球
                                    法  官  林立華
以上正本證明與原本無異。
如不服本判決，應於收受送達後十日內向本院提出上訴書狀，其
未敘述上訴之理由者並得於提起上訴後十日內向本院補提理由書
（均須按他造當事人之人數附繕本）。
                                    書記官  廖月女
中    華    民    國    97    年    5     月    22    日
附錄：本案論罪科刑法條全文
藥事法第83條第1項
明知為偽藥或禁藥，而販賣、供應、調劑、運送、寄藏、牙保、
轉讓或意圖販賣而陳列者，處7年以下有期徒刑，得併科新台幣
5百萬元以下罰金。


司法院資訊處製作；財團法人民間司法改革基金會備份。
